臺灣臺中地方法院刑事判決　　　　　　　　　　　　九十一年度易字第一五六號
　　公　訴　人　臺灣臺中地方法院檢察署檢察官
　　被　　　告　甲○○
右列被告因毒品危害防制條例案件，經檢察官提起公訴（九十年度毒偵字第五八一四
號），本院判決如左：
    主  文
甲○○施用第二級毒品，累犯，處有期徒刑捌月。
扣案之第二級毒品安非他命壹包（含袋重零點參公克），沒收銷燬之。
    事  實
一、甲○○前於民國七十八年間，因違反懲治盜匪條例案件，經本院七十九年度訴字
    第四六號判處有期徒刑八年確定，於八十六年十月二十八日執行完畢。復於八十
    八年及八十九年間，先後因施用毒品案件，經依本院八十八年度毒聲字第一四五
    三號、八十九年度毒聲字第七二一號裁定送觀察、勒戒後，均認無繼續施用毒品
    之傾向，而由臺灣臺中地方法院檢察署檢察官分別以八十八年度（起訴書誤為八
    十九年度）偵字第六二二０號、八十九年度毒偵字第一八三號為不起訴處分確定
    。嗣於九十年間，又因施用第二級毒品安非他命，經本院以九十年度毒聲字第一
    八八０號裁定令入戒治處所施以強制戒治，所犯施用第二級毒品罪部分，則另經
    臺灣臺中地方法院檢察署檢察官提起公訴後，由本院以九十年度易字第一五０八
    號判處有期徒刑八月，雖經提起上訴，惟臺灣高等法院臺中分院於九十年八月二
    十八日業以九十年度上易字第一六二三號判決駁回上訴確定。而甲○○於前開強
    制戒治期間，因成效評定為合格，經本院於九十年八月十三日以九十年度毒聲字
    第三八二五號裁定停止戒治，所餘戒治期間付保護管束，保護管束指揮書執行期
    間自九十年九月二十日起至九十一年四月十二日止。詎甲○○仍不知戒惕，於上
    開停止戒治付保護管束期間內，竟因景氣不佳，工作不順，心情不好，又基於施
    用第二級毒品安非他命之犯意，於九十年十二月十二日下午四時許，在臺中市○
    ○區○○街詳細地址不詳之公寓內，以將第二級毒品安非他命放入吸食器內，點
    火燒烤後，吸食所產生氣體之方式，施用第二級毒品安非他命一次。嗣於同日十
    九時五十分許，在臺中市○區○○路三段二九七巷十八號前為警查獲，並當場扣
    得甲○○所有之第二級毒品安非他命一包（含袋重０‧三公克），始悉上情。
二、案經臺中市警察局第六分局報告臺灣臺中地方法院檢察署檢察官偵查起訴。
    理  由
一、右開事實，業據被告甲○○於警訊、偵查及本院審理時均坦承不諱，並有扣案之
    第二級毒品安非他命一包（含袋重０．三公克）、現場圖一紙可資佐憑。且查被
    告前於八十八年及八十九年間，先後因施用毒品案件，經依本院八十八年度毒聲
    字第一四五三號、八十九年度毒聲字第七二一號裁定送觀察、勒戒後，均認無繼
    續施用毒品之傾向，而由臺灣臺中地方法院檢察署檢察官分別以八十八年度偵字
    第六二二０號、八十九年度毒偵字第一八三號為不起訴處分確定。嗣於九十年間
    ，又因施用第二級毒品安非他命，經本院以九十年度毒聲字第一八八０號裁定令
    入戒治處所施以強制戒治，所犯施用第二級毒品罪部分，則另經臺灣臺中地方法
    院檢察署檢察官提起公訴後，由本院以九十年度易字第一五０八號判處有期徒刑
    八月，雖經提起上訴，惟臺灣高等法院臺中分院於九十年八月二十八日業以九十
    年度上易字第一六二三號判決駁回上訴確定。又被告於前開強制戒治期間，因成
    效評定為合格，經本院於九十年八月十三日以九十年度毒聲字第三八二五號裁定
    停止戒治，所餘戒治期間付保護管束，保護管束指揮書執行期間自九十年九月二
    十日起至九十一年四月十二日止等情，亦有臺灣高等法院被告全國前案紀錄表、
    臺灣臺中地方法院檢察署檢察官刑案資料查註紀錄表、全國施用毒品案件記錄表
    、受觀察勒戒人毒品及前科紀錄簡列表、八十九年度毒偵字第一八三號不起訴處
    分書、九十年度毒偵緝字第二０九四號起訴書、本院九十年度易字第二０九四號
    判決各一件附卷可稽。足見被告前開自白，核與事實相符，應堪信採。本件事證
    明確，被告右揭犯行，堪予認定。
三、按安非他命係毒品危害防制條例第二條第二項第二款所定之第二級毒品，不得非
    法施用。而依前述，被告前已三度違犯毒品危害防制條例第十條之罪（最高法院
    八十九年度台非字第九十號裁判可參），是核被告本次所為，係犯毒品危害防制
    條例第十條第二項之施用第二級毒品罪。被告持有第二級毒品安非他命後，進而
    施用，其持有之低度行為應為施用之高度行為所吸收，不另論以持有第二級毒品
    罪。查被告前於七十八年間，因違反懲治盜匪條例案件，經本院七十九年度訴字
    第四六號判處有期徒刑八年確定，於八十六年十月二十八日執行完畢，有臺灣臺
    中地方法院檢察署刑案資料查註紀錄表、臺灣高等法院被告全國前案紀錄表各一
    份在卷可按，其受有期徒刑之執行完畢，五年以內再犯有期徒刑以上之罪，為累
    犯，依法加重其刑。爰審酌被告前因三次施用毒品案件，業經觀察、勒戒二次及
    強制戒治一次，前二次並均經不起訴處分確定，第三次則因強制戒治成效良好而
    停止戒治交付保護管束，竟仍不知戒惕，第四度違犯毒品危害防制條例第十條第
    二項之罪，無視於毒品對於自身健康之戕害及國家對於杜絕毒品犯罪之禁令；又
    被告自九十年九月二十日停止戒治後，係因景氣不佳，工作不順，心情不好，始
    於同年十二月十二日再度施用第二級毒品安非他命，施用次數僅為一次，被查扣
    之第二級毒品安非他命一包重約０．三公克，數量非鉅；施用毒品係自戕行為，
    犯罪手段尚屬平和，亦未因此而危害他人，所生損害非大；其於警訊、偵查及本
    院審理時又均能坦承犯行，態度良好；再考之施用毒品者均有相當程度之成癮性
    及心理依賴，其犯罪心態與一般刑事犯罪之本質並不相同，容應以「病人」之角
    度為考量，並側重適當之醫學治療及心理矯治為宜；被告於本件被查獲後，又已
    依本院九十年度毒聲字第六０三六號裁定，再入戒治處所施以強制戒治，並已執
    行完畢，而於九十一年七月六日移至臺灣臺中監獄執行前所犯施用第二級毒品罪
    有期徒刑八月，有本院法務部在監在押資料表一紙在卷可按等一切情狀，量處如
    主文所示之刑，以示懲儆。
四、扣案之安非他命一包（含袋重０．三公克）係毒品危害防制條例第二條第二項第
    二款所定之第二級毒品，屬違禁物，應依同條例第十八條第一項前段規定，沒收
    銷燬之。
據上論斷，應依刑事訴訟法第二百九十九條第一項前段，毒品危害防制條例第十條第
二項、第二十條第三項前段、第十八條第一項前段，刑法第十一條前段、第四十七條
，判決如主文。
本案經檢察官陳忠榮到庭執行職務
中      華      民      國      九十一      年      七    月    十七    日
                                臺灣臺中地方法院刑事第二庭
                                    法  官  莊  嘉  蕙
右正本證明與原本無異。
如不服本判決，應於送達後十日內向本院提出上訴狀（須附繕本），上訴於臺灣高等
法院臺中分院。
                                    書記官
中      華      民      國      九十一      年      七    月    十七    日
附錄論罪科刑法條
毒品危害防制條例第十條第二項：
施用第二級毒品者，處三年以下有期徒刑。
